【裁判字號】    97,建,79
【裁判日期】    980729
【裁判案由】    給付工程款
【裁判全文】
臺灣板橋地方法院民事判決                97年度建字第79號
原      告  漢邑工程有限公司
法定代理人  乙○○
訴訟代理人  侯俊安律師
被      告  鴻捷空間設計有限公司
法定代理人  甲○○
訴訟代理人  蘇弘志律師
上列當事人間請求給付工程款事件，經本院於民國98年7 月15日
言詞辯論終結，判決如下：
    主  文
被告應給付原告新台幣壹佰參拾萬元，及自民國97年5 月6 日起
至清償日止，按週年利率百分之五計算之利息。
訴訟費用由被告負擔。
本判決於原告以新台幣肆拾參萬肆仟元供擔保後，得假執行。但
被告以新臺幣壹佰參拾萬元為原告預供擔保後，得免為假執行。
    事實及理由：
一、原告起訴主張：原告承攬被告鴻捷空間設計有限公司發包之
    「仁愛59想」工程之泥作、雜項代工，此有雙方簽立之泥作
    、雜項及其他工程預算報告書為憑（原證１），且上開工程
    於民國96年7 月份已完成。工程費按工程進度請款，共分六
    期，每期請款保留款百分之十，被告已有給付前三期，但第
    四期至六期則均未給付加計前三期之保留款，被告共計0000
    000 元未為給付。雙方即於96年8 月間進行會算對帳，經協
    商後雙方同意被告僅應給付195 萬元予原告，並分96年8 月
    31日、96年9 月15日、96年10月15日三期給付，但被告僅給
    付第1 期65萬元外，餘二期計130 萬元尚未給付，是被告應
    給付原告130 萬元，原告為維護權益，特以存證信函催告被
    告，盼其速予清償，未料仍未獲置理，爰依兩造契約關係訴
    請被告給付等語，併為訴之聲請：如主文第1 項所示，及陳
    明願供擔保請准宣告假執行。
二、被告則辯稱：本件相關之承攬契約法律關係為：被告（承攬
    人）向訴外人浚博科技股份有限公司（定作人，下稱浚博公
    司）承攬「仁愛59想裝修工程」之工作；被告就其中泥作工
    程轉交原告承作。惟原告所承作之工程有諸多瑕疵，經浚博
    公司於96年8 月中旬通知被告前去協商解決，被告復於96年
    8 月20日通知原告協同前去浚博公司協商，嗣後，原告未如
    期修復完成，浚博公司數度通知被告此情，並就被告之工程
    扣款達7,640,500 元，其中原告應負責者為1,334,000 元 (
    扣款)及2,600,000元 (損害賠償)。 原告所承作之工作有諸
    多瑕疵，致被告無法取得工程款，被告無再給付原告承攬報
    酬之義務等語。併為答辯聲明：駁回原告之訴，併陳明如受
    不利之判決，願供擔保，請准免假執行。
三、兩造不爭執事項：
  (一)兩造於96年1 月間簽訂契約，被告就其向浚博公司所承攬之
    「仁愛59想裝修工程」中之泥作工程及其他工程（下稱系爭
    工程），轉交原告承作。
  (二)兩造曾於96年8 月間進行會算對帳，經協商後雙方同意被告
    僅應給付195 萬元予原告，並分96年8 月31日、96年9 月15
    日、96年10月15日三期給付，但被告僅於96年8 月給付第1
    期65萬元外，餘二期計130 萬元尚未給付。
四、經查：
  (一)兩造於96年1 月間簽訂契約，被告就其向浚博公司所承攬之
    「仁愛59想裝修工程」，其中系爭工程交由原告承作，此為
    兩造所不爭執之事實，且有系爭契約在卷可稽。是兩造間就
    系爭工程契約存在之事實，應可採信。
  (二)兩造曾於96年8 月間進行會算對帳，經協商後雙方同意被告
    僅應給付195 萬元予原告，並分96年8 月31日、96年9 月15
    日、96年10月15日三期給付，但被告僅於96年8 月給付第1
    期65萬元外，餘二期計130 萬元尚未給付，此為兩造所不爭
    執之事實（見本院98年5 月25日言詞辯論筆錄），且有原告
    提出之會算單一件在卷可稽。則兩造既經會算且有此約定被
    告應給付原告另二期款130 萬元，則被告自應依此約定給付
    原告至明。
  (三)被告雖辯稱：原告施工有瑕疵，被告受原業主浚博公司通知
    被告之工程扣款達7,640,500 元，其中原告應負責者為1,33
    4,000 元 (扣款)及2,600,000元 (損害賠償)， 致被告無法
    取得工程款，被告並無再給付原告工程款之義務等語，但查
    如前述，被告既與原告已就系爭工程之工程款另約定如前述
    給付之時間、金額，則被告自應依所約定之時間、金額給付
    原告。至於系爭工程縱令確有瑕疵，惟因被告既另已與原告
    約定應先為給付195 萬元予原告，並分96年8 月31日、96年
    9 月15日、96年10月15日三期給付，且被告已於96年8 月31
    日給付第1 期65萬元，尚應應給付原告130 萬元工程款，核
    與被告辯稱原告施作系爭工程所產生之瑕疵情事，縱令屬實
    ，亦已非立於對待給付之關係，要係被告得否依法另為請求
    原告賠償等等之問題。是被告所辯被告並無再給付原告工程
    款之義務等語，尚乏依據，要不可取。
  (四)基上，原告基於兩造契約之法律關係，請求被告給付130 萬
    元，及自97年5 月6 日起至清償日止，按週年利率百分之五
    計算之法定遲延利息，為有理由，應予准許。
五、本件兩造分別陳明願供擔保請准宣告假執行或免為假執行，
    核無不合，爰分別酌定相當之擔保金額，予以准許。
六、本件事證已臻明確，兩造其餘之攻擊或防禦方法及未經援用
    之證據，經本院斟酌後，認為均不足以影響本判決之結果，
    自無逐一詳予論駁之必要，併此敘明。
七、結論：本件原告之訴，為有理由，依民事訴訟法第78條，第
    390 條第2 項、第392 條，判決如主文。
中    華    民    國    98    年    7     月    29    日
                  民事第二庭    法  官  李行一
以上正本係照原本作成
如對本判決上訴，須於判決送達後20日內向本院提出上訴狀
中    華    民    國    98    年    7     月    29    日
                                書記官  蔡於衡

司法院資訊處製作；財團法人民間司法改革基金會備份。
